臺灣臺北地方法院刑事判決
111年度審訴字第587號
公  訴  人  臺灣臺北地方檢察署檢察官
被      告  林文豊
上列被告因違反家庭暴力防治法之傷害案件，經檢察官提起公訴
（111年度偵字第268號），本院判決如下：
    主  文
本件公訴不受理。
    理  由
一、公訴意旨如起訴書所載（如附件）。
二、按告訴乃論之罪，告訴人於第一審辯論終結前得撤回其告訴
    ，又告訴經撤回者，應諭知不受理之判決，刑事訴訟法第23
    8條第1項、第303條第3款分別定有明文。
三、查被告林文豊涉犯違反家庭暴力防治法之傷害罪，依刑法第
    287條前段規定，須告訴乃論。惟被告業已與告訴人張家惠
    於民國111年4月21日當庭調解成立且履行完畢，並據告訴人
    於第一審辯論終結前，撤回告訴到院，此有111年4月21日準
    備程序筆錄、調解筆錄、111年5月5日、9日公務電話紀錄、
    刑事撤回告訴狀等件在卷可稽，依前開法條之規定，爰不經
    言詞辯論，逕為諭知不受理之判決。
四、依刑事訴訟法第303條第3款、第307條，判決如主文。
本案經檢察官江文君偵查起訴，檢察官羅嘉薇到庭執行職務。
中　　華　　民　　國　　111 　年　　5 　　月　　10　　日
　　　　　　　　　刑事第二十一庭審判長法  官  程克琳
　　　　　　　　　                    法  官  倪霈棻
                    　　　　　　　　　法　官　歐陽儀
上正本證明與原本無異。 
如不服本判決應於收受送達後20日內向本院提出上訴書狀，並應
敘述具體理由；其未敘述上訴理由者，應於上訴期間屆滿後20日
內向本院補提理由書（均須按他造當事人之人數附繕本）「切勿
逕送上級法院」。告訴人或被害人如對於本判決不服者，應具備
理由請求檢察官上訴，其上訴期間之計算係以檢察官收受判決正
本之日期為準。 因疫情而遲誤不變期間，得向法院聲請回復原
狀。
                                      書記官  程于恬
中　　華　　民　　國　　111 　年　　5 　　月　　11　　日

附件：
臺灣臺北地方檢察署檢察官起訴書
                                      111年度偵字第268號
　　被　　　告　林文豊　

上列被告因家庭暴力罪之傷害案件，已經偵查終結，認應提起公
訴，茲將犯罪事實及證據並所犯法條分敘如下：
　　　　犯罪事實
一、林文豊與張家惠為公公媳婦，係家庭暴力防治法第3條第3款
    所規定之家庭成員。林文豊於民國110年12月1日16時許，在
    位於新北市○○區○○街000巷00號5樓之住所內，與張家惠
    因小孩管教問題而心生不滿，雖可預見其朝向張家惠右方之
    酒櫃丟擲酒杯，可能致酒櫃玻璃破碎而造成碎片飛濺並刺傷
    張家惠，仍基於傷害之不確定故意，朝張家惠右方酒櫃丟擲
    酒杯，致酒櫃玻璃碎裂，碎片因而飛濺砸到張家惠之右眉，
    致張家惠右眉撕裂傷；又基於傷害之接續犯意，徒手毆打張
    家惠之頭部數次，致張家惠右臉頰紅腫等傷害。
二、經張家惠訴由新北市政府警察局新店分局報告偵辦。
　　　　證據並所犯法條
一、證據清單及待證事實：
編號 證據名稱 待證事實 1 被告林文豊於警詢及偵查 中之供述 被告固坦承有丟擲酒杯，致 玻璃碎片砸到告訴人張家惠 之事實，惟矢口否認有何毆 打告訴人之犯行，辯稱：伊 丟擲酒杯後，太太江妡秝就 從房間出來，站在伊與告訴人中間，防止伊動手，但伊 沒有打告訴人，是告訴人為 閃避伊之後所丟之錢筒，才 會撞到牆壁，造成臉頰紅腫 等語。 2 告訴人於警詢之指訴、偵 查中之證訴 證明被告有丟擲酒杯、錢筒 乙事，且縱然江妡秝出來阻 擋，被告仍朝告訴人之頭部 不斷揮拳，致告訴人受有右 眉撕裂、右臉頰紅腫等傷害 事實。 3 耕莘醫院受理家庭暴力事 件驗傷診斷書1份 證明告訴人受有前揭傷害之 事實。 
二、被告所為，係犯刑法第277條第1項之傷害罪嫌。被告上開時
    空密接之情境下，先後基於傷害不確定故意及傷害犯意，而2
    次為傷害行為，且所侵害者均為告訴人個人法益，各行為之獨立
    性極為薄弱，依一般社會健全觀念，在時間差距上難以強行分
    開，在刑法評價上以視為數個舉動之接續施行，合為包括之一
    行為予以評價，較為合理，應屬接續犯而論以一罪。
三、依刑事訴訟法第251條第1項提起公訴。
　　此　致
臺灣臺北地方法院
中　　華　　民　　國　 111　　年　　2 　　月　　16　　日
　　　　　　　　　　　檢　察　官  江  文  君　
本件正本證明與原本無異
中　　華　　民　　國　 111　　年　　 3　  月　  14    日
　                    書  記  官  陳  之  怡　
附錄本案所犯法條全文 
中華民國刑法第277條
傷害人之身體或健康者，處 5 年以下有期徒刑、拘役或 50 萬
元以下罰金。
犯前項之罪，因而致人於死者，處無期徒刑或 7 年以上有期徒
刑；致重傷者，處 3 年以上 10 年以下有期徒刑。